臺灣新北地方法院民事裁定
111年度訴字第2816號
原      告  雲林縣斗南鎮公所

法定代理人  沈暉勛


被      告  象形設計工程顧問股份有限公司

法定代理人（即法定清算人）
            蘇庚生
            廖秀貞
            鄭曾炫
上列當事人間請求給付違約金事件，本院裁定如下：
    主  文
本件移送臺灣雲林地方法院。
    理  由
一、解散之公司除因合併、分割或破產而解散外，應行清算。解
    散之公司，於清算範圍內，視為尚未解散。公司之清算，以
    董事為清算人。但本法或章程另有規定或股東會另選清算人
    時，不在此限。公司之清算人，在執行職務範圍內，亦為公
    司負責人；公司法第24條、第25條、第322條第1項、第8條
    第2 項分別定有明文。查被告於民國108年12月11日經股東
    會決議解散，並經新北市政府以同年月12日新北府經司字第
    1088084824號經准予解散登記之情，有前開函文佐卷可考（
    見本院111年度司促字第23981號卷〈下稱司促卷〉第61頁），
    其公司章程及股東會未另定或選任清算人，其公司斯時之董
    事為蘇庚生、來秀貞、鄭曾炫，亦未向法院呈報清算人等，
    有該公司變更登記表、本院索引卡查詢資料在卷可佐（見司
    促卷第69頁及本院卷），被告既經解散，須俟清算人就清算
    程序中應為之清算事務，實質全部辦理完竣，公司法人格始
    因清算完結而消滅，其既未踐行清算程序，法人格仍存續，
    就本件訴訟自有當事人能力。被告公司經命令解散後，應以
    全體董事蘇庚生、來秀貞、鄭曾炫為清算人即法定代理人，
    合先敘明。
二、按當事人得以合意定第一審管轄法院，但以關於由一定法律
    關係而生之訴訟為限。前項合意應以文書證之。又訴訟之全
    部或一部，法院認為無管轄權者，依原告聲請或依職權以裁
    定移送於其管轄法院。民事訴訟法第24條、第28條第1項分
    別定有明文。準此，當事人間以書面約定就其等因契約爭執
    涉訟時合意定第一審管轄法院者，當事人及法院均應受其拘
    束，除專屬管轄外，得排斥其他審判籍優先適用（最高法院
    103年度台抗字第917 號裁定意旨參照）。
三、經查：本件原告主張其與被告簽訂變更科南都市計畫（第三
    次通盤檢討）案委託研究規劃合約書，而被告有遲延履約之
    可歸責情事，依前開合約書第5條、第7條約定，請求被告給
    付違約金等情，有原告之民事起訴狀佐卷可考，然兩造於前
    開合約書9條約定：「甲乙雙方因執行本案而有糾紛時，…倘
    須涉訴訟時，甲、乙雙方同意以甲方（即原告）所在地之地
    方法院為第一審管轄法院」等語（見本院111年度司促字第2
    3981號卷第19頁），揆諸首揭法條規定及最高法院裁定意旨
    ，此項合意管轄之約定，得排斥其他審判籍而優先適用，是
    本件應由原告所在地之法院即臺灣雲林地方法院管轄。茲原
    告向無管轄權之本院起訴，顯係違誤，爰依職權將本件移送
    於該管轄法院即臺灣雲林地方法院。
四、爰裁定如主文。
中　　華　　民　　國　　111 　年　　11　　月　　16　　日
                  民事第五庭  法　官　鄧雅心
以上正本係照原本作成。
如對本裁定抗告須於裁定送達後10日內向本院提出抗告狀，並應
繳納抗告費新臺幣1,000元整。
中　　華　　民　　國　　111 　年　　11　　月　　16　　日
                              書記官　賴峻權